臺灣高等法院臺中分院刑事判決　　　　99年度上易字第1684號
上　訴　人　臺灣臺中地方法院檢察署檢察官
被　　　告　陳世從
上列上訴人因被告詐欺案件，不服臺灣臺中地方法院九十九年度
易緝字第三０八號中華民國九十九年十月二十六日第一審判決（
起訴案號：臺灣臺中地方法院檢察署九十八年度偵緝字第二七一
七號），提起上訴，暨移送併辦（移送併辦案號：臺灣臺南地方
法院檢察署九十九年度偵緝字第一二九四號、臺灣臺南地方法院
檢察署一００年度偵緝字第四十三號、臺灣桃園地方法院檢察署
九十九年度偵字第三０九四六號），及本院向臺灣臺北地方法院
調取該院九十九年易緝字第一八七號卷宗（含臺灣臺北地方法院
檢察署九十八年度偵緝字第二七五五號至二七五八號，及臺灣士
林地方法院檢察署九十八年度偵字第五六三九號、九十九年度偵
緝字第十二號），本院判決如下：
    主  文
原判決撤銷。
陳世從犯幫助詐欺取財罪，處有期徒刑月，如易科罰金，以新
臺幣壹仟元折算壹日。
    事  實
一、陳世從明知持用他人行動電話門號不易使人得知正確發話來
    源，並可預見一般人收取他人行動電話門號SIM卡使用常與
    財產犯罪密切相關，且取得他人行動電話門號SIM卡之目的
    在於掩飾犯罪所得之財物或財產上利益不易遭人追查，竟基
    於縱若取得門號之人，自行或轉交他人用以實施財產犯罪，
    供作財產犯罪工具，亦不違背其本意之幫助使用其門號者向
    他人詐欺取財之不確定犯意，於民國九十七年十二月四日，
    前往臺中市○○區○○路威寶電信服務中心申辦00000
    00000號行動電話門號，並於不詳時、地，將上開門號
    SIM卡交付予不詳年籍之成年人。嗣該不詳之成年人所屬之
    詐欺集團成員取得陳世從所交付之上開門號SIM卡後，即意
    圖為自己不法所有，由該詐騙集團成員在雅虎奇摩或露天拍
    賣網站，刊登販售筆記型電腦三Ｃ產品等之不實訊息，並留
    下上開門號0000000000號行動電話號碼作為聯絡
    電話，俟於如附表所示之蔡鈞富（原名蔡昇廷，以稱蔡鈞富
    ）等十六人上網瀏覽該訊息後，即以上開電話號碼與該詐騙
    集團之不詳成員聯繫，詐欺集團成員並與蔡鈞富等人談妥購
    物之匯款金額等事項，致蔡鈞富等十六人陷於錯誤，而於如
    附表所示之時間，匯款如附表所示之金額至該集團成員所指
    定之駱啟惠等人（其等所涉詐欺部分另由檢察官偵辦中）所
    申請如附表所示金融機構之帳戶內。嗣因蔡鈞富、李佩珊、
    許嘉展、陳佩玲、林筱青、鄭佩莉、卓佩萱、莊志雄、黃景
    文、張繼升、白芳紋、張茗婷、吳佳融、黃莛雅、李秋敏、
    王聿涵等十六人遲未收到前開筆記型電腦三Ｃ等產品，查覺
    有異而報警處理，始循線查知上情。
二、案經蔡鈞富訴請臺中縣政府警察局清水分局報請臺灣臺中地
    方法院檢察署偵查起訴；及由李佩珊、許嘉展、陳佩玲訴請
    臺北縣政府警察局新店分局報請臺灣臺北地方法院檢察署移
    送併辦審理；由林筱青訴請臺南縣政府警察局麻豆分局報請
    臺灣臺南地方法院檢察署移送併辦審理；由鄭佩莉訴請臺東
    市政府警察局臺東分局報請臺灣苗栗地方法院檢察署呈請高
    等法院檢察署移轉臺灣嘉義地方法院檢察署呈請高等法院檢
    察署移轉桃園地方法院檢察署移送併辦審理；及經本院向臺
    灣臺北地方法院調取該院九十九年易緝字第一八七號卷宗（
    含臺灣士林地方法院檢察署九十八年度偵字第五六三九號、
    九十九年度偵緝字第十二號），併予審理。
    理  由
壹、證據能力部分：
    按，被告以外之人（包括證人、鑑定人、告訴人、被害人及
    共同被告等）於審判外之陳述雖不符刑事訴訟法第一百五十
    九條之一至之四等四條之規定，而經當事人於審判程序同意
    作為證據，法院審酌該言詞陳述或書面陳述作成時之情況，
    認為適當者，亦得為證據；當事人、代理人或辯護人於法院
    調查證據時，知有刑事訴訟法第一百五十九條第一項不得為
    證據之情形，而未於言詞辯論終結前聲明異議者，視為有前
    項之同意，同法第一百五十九條之五定有明文。立法意旨在
    於：傳聞證據未經當事人之反對詰問予以核實，原則上先予
    排除。惟若當事人已放棄反對詰問權，於審判程序中表明同
    意該等傳聞證據可作為證據；或於言詞辯論終結前未聲明異
    議，基於尊重當事人對傳聞證據之處分權，及證據資料愈豐
    富，愈有助於真實發見之理念，且強化言詞辯論主義，使訴
    訟程序得以順暢進行，上開傳聞證據亦均具有證據能力。經
    查，檢察官及被告對於本案卷內（含移送併辦卷）相關證人
    之證述、文書卷證資料之證據能力，並未就有合於刑事訴訟
    法第一百五十九條第一項不得為證據之情形，且於本院言詞
    辯論終結前聲明異議，又上述證人之證述、文書卷證資料亦
    經本院於審理期日逐一提示、朗讀，並告以要旨，本院復審
    酌相關證人證述之筆錄製成、文書卷證資料之取得，並無證
    據顯示有何違背程序規定情事，依據上述之說明，均應具有
    證據能力。
貳、實體理由：
一、訊據被告陳世從固坦承威寶門號0000000000號行
    動電話門號SIM卡係由其本人所申請，惟矢口否認有何幫助
    詐欺犯行，辯稱：伊當天申請就拿到SIM卡，但是手機壞掉
    就沒有開卡使用，SIM卡放在之前居住的臺中市○○路一七
    一號租屋處，因為沒有繳房租，伊於九十七年四、五月時偷
    偷搬走，因為看到房東，沒有錢給房東，就趕快跑掉，伊所
    有的財物都放在（租屋處）裡面，後來也不敢回去搬云云。
二、經查：
（一）詐騙集團成員有於如附表所示之時間，於雅虎奇摩或露天
      拍賣網站刊登不實拍賣訊息，並使用被告所申辦之系爭威
      寶0000000000號行動電話門號，聯繫如附表所
      示之被害人蔡鈞富等人，或被害人等人撥打該威寶門號，
      致使被害人蔡鈞富等人陷於錯誤，遂依其指示於附表所示
      之時間，匯款如附表所示之金額至該集團成員所指定之駱
      啟惠等人帳戶等情，業據證人即被害人蔡鈞富、李佩珊、
      許嘉展、陳佩玲、林筱青、鄭佩莉、卓佩萱、莊志雄、黃
      景文、張繼升、白芳紋、張茗婷、吳佳融、黃莛雅、李秋
      敏、王聿涵等十六人分別於警詢及偵訊中證述明確，並有
      卷附之郵政自動櫃員機交易明細表、駱啟惠金融帳戶之開
      戶資料與存提明細、行動電話0000000000號門
      號通聯調閱查詢單、拍賣帳號申請人資料與IP紀錄、拍賣
      網站網頁列印畫面、威寶電信股份有限公司函附之行動電
      話預付卡服務申請書及個人戶籍及相片影像資料查詢結果
      畫面、中華郵政ＷＥＢＡＴＭ轉帳明細表、玉山銀行自動
      櫃員機交易明細表、奇摩拍賣廣告影本、被害人林筱青提
      供之中華郵政自動櫃員機交易明細、練淑芬銅鑼郵局帳戶
      交易清單、客戶基本資料、網路拍賣網頁資料、自動櫃員
      機交易明細表影本、行動電話簡訊蒐證照片、九十八年一
      月七日查詢之0000000000號行動電話通聯調閱
      查詢單、臺北地檢署九十八年度偵緝字第二七五五號起訴
      書等附卷可稽，足認被告所申辦之0000000000
      號之行動電話門號確遭詐騙集團成員作為向被害人蔡鈞富
      等十六人施用詐術，使其等陷於錯誤匯款所使用之工具無
      訛（詳如附表各次犯行所示）。
（二）次查，上開門號0000000000號行動電話SIM卡
      為被告陳世從於九十七年十二月四日，向威寶電信股份有
      限公司申辦，係預付型門號（即俗稱之易付卡）等情，業
      據被告於偵查及原審審理時自承在卷【見臺灣臺中地方法
      院檢察署九十八年度偵緝字第二七一七號卷第十一頁、原
      審卷第三十四頁反面】，並有通聯調閱查詢單、威寶電信
      股份有限公司九十八年十二月二十四日傳真之用戶基本資
      料列表、行動電話預付卡服務申請書（見臺中縣警察局清
      水分局中縣清警偵字第0970045706號卷第十三頁、臺灣臺
      中地方法院檢察署九十八年度偵緝字第二七一七號卷第十
      六至十八頁】，此部分事實可堪認定，至被告雖辯稱：伊
      因為沒有繳房租，於九十七年四、五月的時候偷搬走，當
      時偷搬家的時候，因為看到房東，沒有錢給房東，所以就
      趕快跑掉，伊所有的財物都放在租屋處云云。惟查，上開
      門號係於九十七年十二月四日始由被告親自申請，自無於
      九十七年四、五月間，即將上開門號之SIM卡遺留在原租
      處之可能；況上開門號申辦後僅約四、五日（即九十七年
      十二月八、九日），已有詐欺集團成員使用撥打該門號用
      以向其他被害人李秋敏、王聿涵等人詐欺取財（參見附表
      所示），此與一般將自己所申辦行動電話SIM卡交予詐欺
      集團使用之情形相符；再參以被告自承未曾開卡使用、未
      曾向電信公司辦理掛失，亦未向警方報案等情，然則行動
      電話預付卡雖設簡便價值非鉅，復僅係供短期或低用量通
      信之用，客觀上要難認係屬何個人財產、信用之表徵，核
      與金融機構帳戶資料不同，另預付卡既於用盡餘額後須再
      以金錢購入補充卡始得接續使用，則一般使用者遭竊、遺
      失後亦應無惟恐他人盜用而需負擔通話費用之疑慮，惟就
      一般社會常情而言，辦理行動電話預付卡門號，自是為日
      常生活中需要使用而申辦，如僅是辦理SIM卡後即放置不
      開卡使用，殊難想像；且使用者遺失行動電話預付卡之SI
      M卡後，縱未報警，至少亦會親自至該門號公司或撥打客
      戶服務專線至該門號公司辦理掛失，被告既未報警處理亦
      未掛失，亦與常情有違。綜上，可見被告申請門號000
      0000000號行動電話SIM卡之目的，並非供自己通
      訊使用，而是將開門號SIM卡交付他人使用無疑。被告上
      開辯解，顯係事後卸責之詞，不足採信。
（三）再查，刑法上之故意，分為直接故意（確定故意）與間接
      故意（不確定故意），行為人對於構成犯罪之事實，明知
      並有意使其發生者為直接故意。行為人對於構成犯罪之事
      實，預見其發生而其發生並不違背其本意者為間接故意；
      而間接故意與有認識的過失之區別，在於二者對構成犯罪
      之事實雖均預見其能發生，但前者對其發生並不違背其本
      意，後者則確信其不發生。且幫助犯之成立，以行為人主
      觀上認識被幫助者正欲從事犯罪或係正在從事犯罪，且該
      犯罪有既遂之可能，而其行為足以幫助他人實現構成要件
      者，即具有幫助故意，並不以行為人確知被幫助者係犯何
      罪名為必要。又現今電話通訊技術發達，且已十分普及，
      一般人至電信公司申辦電話門號使用，係極為方便容易且
      迅速之事，且觀諸電視新聞報章雜誌，均可知悉詐欺情事
      層出不窮，若意圖以他人電話門號從事不法用途，藉以隱
      藏真實身分並逃避查緝，自須使用他人電話門號之理，是
      若自身手機遺失，為免受到其他有心人士冒用外，一般人
      均會將電話門號辦理停話，以免遭盜打或資為犯罪之用，
      造成使用上之困擾與不便。從而，依一般人通常之知識、
      經驗，均應知悉若自身手機遺失，均會將電話門號辦理停
      話。本件被告係具社會經驗之成年人，衡情應對於該威寶
      行動電話SIM卡若交由他人持有中，是否被他人不法使用
      一節，當有合理之懷疑。是被告應可預見將行動電話門號
      提供他人使用將幫助他人實施犯罪，仍將之交付予該真實
      姓名年籍不詳之成年人，則被告有幫助詐欺取財之不確定
      故意至明，是被告上開所辯，要係事後卸責之詞，不足採
      信。綜上所述，本件事證明確，被告上開幫助詐欺取財之
      犯行堪以認定，應予依法論科。
三、按，刑法上之幫助犯，係指以幫助之意思，對於正犯資以助
    力，而未參與實施犯罪之行為者而言（最高法院四十九年臺
    上字第七十七號判例參照）。被告陳世從提供其上開威寶電
    信服務中心申辦0000000000號行動電話門號，並
    於不詳時、地，將該門號SIM卡交付予不詳年籍之成年人使
    用，供其與所屬詐欺取財集團成員遂行詐欺取財時之聯絡工
    具使用，係以幫助他人犯罪之意思，參與實施犯罪構成要件
    以外之行為，為屬詐欺取財罪之幫助犯。是核被告所為，係
    犯刑法第三十條第一項、第三百三十九條第一項幫助詐欺取
    財罪。被告係幫助他人犯詐欺取財既遂罪，為幫助犯，爰依
    刑法第三十條第二項之規定，按正犯之刑減輕之。又被告係
    以一個幫助行為（提供上開門號SIM卡），同時侵害如附表
    所示之被害人蔡鈞富、李佩珊、許嘉展、陳佩玲、林筱青、
    鄭佩莉、卓佩萱、莊志雄、黃景文、張繼升、白芳紋、張茗
    婷、吳佳融、黃莛雅、李秋敏、王聿涵等十六人之權益，係
    一行為而觸犯十六個幫助詐欺取財罪名，為想像競合犯，應
    從一情節較重（即林筱青部分，遭詐騙金額為一萬九千一百
    元）之幫助詐欺取財罪處斷。爰審酌被告提供其門號000
    0000000號行動電話SIM卡供詐欺集團使用，造成被
    害人財物之損失，且幫助行為助長社會詐欺取財歪風，並使
    國家對於詐欺集團成員追訴與處罰困難，於犯罪後又否認犯
    罪，事後未與被害人和解，及被告本身並未實際參與本案詐
    欺取財犯罪之正犯，可非難性較小，暨其智識程度、犯罪手
    段、目的等一切情狀，量處有期徒刑三月，並諭知易科罰金
    之折算標準，資以懲儆。
四、又臺灣臺南地方法院檢察署九十九年度偵緝字第一二九四號
    移送併案審理部分（被害人李佩珊、許嘉展、陳佩玲）、臺
    灣臺南地方法院檢察署一００年度偵緝字第四十三號移送併
    案審理部分（被害人林筱青）、臺灣桃園地方法院檢察署九
    十九年度偵字第三０九四六號移送併案審理部分（被害人鄭
    佩莉）、暨本院向臺灣臺北地方法院調取該院九十九年易緝
    字第一八七號卷宗部分【被害人卓佩萱、莊志雄、黃景文、
    張繼升、白芳紋、張茗婷、吳佳融、黃莛雅、李秋敏等九人
    ，及卷宗內臺灣士林地方法院檢察署九十八年度偵字第五六
    三九、九十九年度偵緝字第十二號（被害人王聿涵）】，與
    本件起訴部分（被害人蔡鈞富部分），有想像競合犯之裁判
    上一罪之關係，本為起訴效力所及，本院自應併予審理，併
    予敘明。
五、原審判決以，本件詐欺取財之正犯犯行於九十七年十二月十
    一日二十一時二十分五十五秒許詐欺取財既遂前（即被害人
    蔡鈞富存入最後一筆款項之時點），被告所申請上開000
    0000000號行動電話，除由詐欺集團成員口頭告知被
    害人門號之號碼外，並未遭該詐欺集團成員於向被害人蔡鈞
    富實施詐術之過程中，實際使用於發話或受話，自難認已對
    該詐欺取財之正犯犯行提供何種具體助力之幫助行為。至於
    被害人蔡鈞富於本案詐欺犯行既遂後，雖曾撥打該門號與詐
    欺集團成員聯絡，其性質亦屬「事後幫助」行為，要難成立
    刑法上之幫助犯，而判決被告無罪等情。惟按，已著手於犯
    罪行為之實行而不遂者，為未遂犯，刑法第二十五條條第一
    項定有明文，故要判斷犯罪之既、未遂，首先須判斷是否有
    「著手實行」，即行為人是否有為實現其犯意，而開始實行
    不法構成要件之行為。在詐欺取財罪，只要行為人實行以詐
    財為目的之詐術行為，即可認為著手實行，至於被害人是否
    因行為人之施詐行為而陷於錯誤致交付財物，則為成立該罪
    既遂、未遂犯之依據。經查，本案附表編號１被害人蔡鈞富
    於原審審理時以證人身分證稱：「（當時經過如何？）我總
    共匯了五千元給對方，賣家要求要先加入賣家的即時通帳號
    ，我先問價錢大約多少，後來談到要賣一萬元成交，我就問
    是否可以貨到付款，對方拒絕，我說再想想，這都是用即時
    通帳號聯絡的，後來對方說因為之前貨到付款都被放鴿子，
    所以要我先付訂金，所以我就付了訂金五千元，這個過程也
    都是用即時通聯繫的。」、「（一直到你把款項匯出為止都
    是用即時通與對方聯繫的？）是的。」、「（你是否有使用
    0000000000號電話與對方使用的0000000
    000號電話聯繫？提示0000000000號電話於九
    十七年十二月十一日二十一時三十三分五十一秒電話通聯紀
    錄）有。那是匯款之後，我主動撥電話給對方，請對方確認
    是否有收到，對方是一個女生接聽的。」、「（對方在即時
    通留下他聯絡電話，是在你匯款之前？）在匯款之前。」、
    「為何對方會留下他的聯絡電話給你？）我要求對方留的。
    」等語【見原審卷第五十八頁反面至五十九頁反面】，足見
    詐欺集團成員於被害人蔡鈞富匯款之前，已應蔡鈞富之要求
    ，留下被告所申辦之上開0000000000號門號，即
    詐欺集團此時顯已取得上開門號，且告知被害人蔡鈞富日後
    可聯絡用，以取信於蔡鈞富，是詐欺集團顯已使用該門號，
    為其施用詐術之一環，以致於蔡鈞富陷於錯誤，而如約匯款
    ，其詐欺取財行為已經既遂；至蔡鈞富於警詢時係證稱：「
    我於九十七年十二月十日晚上約二十時許，我在住處上網奇
    摩拍賣網站看見有人在拍賣SONY粉紅色筆記型電腦（價錢為
    一萬元)，覺得不錯，就依所留之即時通（帳號kKISSKEKE20
    00）上線留下我的行動電話給他，等對方跟我聯絡。約於十
    一日晚上約二十時三十分許對方打我行動電話（來電號碼為
    0000000000─女性聲音）告知我說如果真喜歡要
    我將一萬元匯進指定之帳號，我因害怕遭詐騙跟他說我分二
    次匯款，先匯五千元，等收到電腦再匯五千元，經一番商討
    後對方答應分二次匯款。事後我．．約二十一時十八分，方
    用我郵局存簿ＡＴＭ先轉帳五十元進入對方指定帳號，得知
    對方帳號名字後，才又於二十一時二十分許，再轉帳四千九
    百五十元進入對方帳號。」等語（見上開警卷第二頁），所
    述雖與原審審理時不甚一致（可能因時間之經過，記憶有所
    不清）然詐欺集團既已於九十七年十二月十一日二十一時十
    八分被害人蔡鈞富第一次轉帳之前，即已使用上開0000
    000000號門號與蔡鈞富聯絡（有來電顯示上開行動電
    話號碼）。是不論詐欺集團是在即時通應被害人蔡鈞富要求
    留下0000000000號行動電話門號，或是0000
    000000號行動電話門號打電話給蔡鈞富聯絡網路拍賣
    事宜，均係在被害人蔡鈞富陷於錯誤匯款之前，詐欺集團實
    際上已經使用被告所提供之0000000000號門號，
    上開被告提供之0000000000號門號已為詐欺集團
    使用詐術之一部分無訛，且蔡鈞富並已陷於錯誤，而依詐欺
    集團之指示共匯款五千元，其詐欺取財犯行已然既遂，被告
    亦已構成幫助詐欺取財罪無疑。至被害人蔡鈞富於匯款之後
    ，是否再使用該門號與詐欺集團成員聯繫，則與已成立之幫
    助詐欺取財行為無涉，是以，被告所為非僅係「事後幫助」
    之不罰行為。原審判決疏失詳查，遽予被告無罪之諭知，尚
    有未洽，檢察官上訴意旨，指摘原判決不當，為有理由，應
    由本院將原判決予以撤銷，另為適當之判決。
六、被告經本院合法傳喚，無正當之理由不到庭，爰不待被告到
    庭陳述，逕行判決。
據上論斷，應依刑事訴訟法第三百六十九條第一項前段、第三百
六十四條、第二百九十九條第一項前段、第三百七十一條，刑法
第三十條第一項前段、第二項、第三百三十九條第一項、第五十
五條前段、第四十一條第一項前段，刑法施行法第一條之一第一
項、第二項前段，判決如主文。
本案經檢察官劉家芳到庭執行職務。
中    華    民    國   100    年    3     月    24    日
            刑事第三庭    審判長法  官  王  增  瑜
                                法  官  唐  光  義
                                法  官  曾  佩  琦
上列正本證明與原本無異。
不得上訴。
                                書記官  陳  玫  伶
中    華    民    國   100    年    3     月    24    日
附錄本案論罪科刑法條：
【刑法第三百三十九條第一項】
  意圖為自己或第三人不法之所有，以詐術使人將本人或第三人
  之物交付者，處五年以下有期徒刑、拘役或科或併科一千元以
  下罰金。
附表：
┌──┬────┬────┬─────────┬─────┬───────┐
│編號│被 害 人│犯罪時間│ 犯罪行為及結果地 │損失金額（│備          註│
│    │        │        │                  │新臺幣）  │              │
├──┼────┼────┼─────────┼─────┼───────┤
│１  │蔡鈞富（│97年12月│不詳詐欺集團成員取│五十元、四│1.本件為起訴書│
│    │原名蔡昇│10日20時│得陳世從所交付之威│千九百五十│  起訴部分。  │
│    │廷）    │許      │寶門號0000000000號│元，共五千│2.筆錄見【中縣│
│    │        │        │SIM卡後，即意圖為 │元。      │  清警偵字第09│
│    │        │        │自己不法所有，連線│          │  00000000號第│
│    │        │        │登入雅虎奇摩拍賣網│          │  1～2頁、原審│
│    │        │        │站，以「KISSKEKE20│          │  卷99年度易緝│
│    │        │        │00」帳號，佯登拍賣│          │  字第308號卷 │
│    │        │        │SONY粉紅色筆記型電│          │  第59～60頁】│
│    │        │        │腦之不實訊息，蔡鈞│          │              │
│    │        │        │富以即時通交談後同│          │              │
│    │        │        │意購買，隨即於97年│          │              │
│    │        │        │12月10日21時18分21│          │              │
│    │        │        │秒、同日21時20分55│          │              │
│    │        │        │秒分別匯款新臺幣五│          │              │
│    │        │        │十元、四千九百五十│          │              │
│    │        │        │元至至駱啟惠郵局南│          │              │
│    │        │        │屯分行帳號000-0000│          │              │
│    │        │        │0-00000-0000號之金│          │              │
│    │        │        │融帳戶內，嗣後蔡鈞│          │              │
│    │        │        │富迄未收到筆記型電│          │              │
│    │        │        │腦或退款，經打上開│          │              │
│    │        │        │威寶電話確認後，無│          │              │
│    │        │        │人接聽，方知受騙，│          │              │
│    │        │        │而受有財產上之損害│          │              │
│    │        │        │。                │          │              │
├──┼────┼────┼─────────┼─────┼───────┤
│２  │李佩珊  │97年12月│不詳詐欺集團成員取│三千五百元│1.本件為臺灣臺│
│    │        │9日20時 │得陳世從所交付之威│          │南地方法院檢察│
│    │        │許      │寶門號0000000000號│          │察署99年度偵緝│
│    │        │        │SIM卡後，即意圖為 │          │字第1294號移送│
│    │        │        │自己不法所有，連線│          │併辦部分（即原│
│    │        │        │登入雅虎奇摩拍賣網│          │審退併辦部分─│
│    │        │        │站，以賣家吳家淇，│          │同上地檢署98年│
│    │        │        │佯登拍賣SONY DSC- │          │度緝偵字第1425│
│    │        │        │T2相機之不實訊息，│          │號）。        │
│    │        │        │並以上開門號與被害│          │2.被害人李佩珊│
│    │        │        │人李佩珊談妥匯款金│          │筆錄及其自動櫃│
│    │        │        │額，致李佩珊陷於錯│          │員機交易明細表│
│    │        │        │誤下標購買，隨即匯│          │（見上開移送併│
│    │        │        │款臺幣三千五百元至│          │辦卷內附之臺灣│
│    │        │        │駱啟惠郵局南屯分行│          │臺北地方法院檢│
│    │        │        │帳號000-00000-0000│          │98年度偵字第12│
│    │        │        │4-1164號之金融帳戶│          │409號卷第10頁 │
│    │        │        │內，李佩珊迄未收到│          │、20頁）。    │
│    │        │        │物品或退款，始知受│          │              │
│    │        │        │騙，而受有財產上之│          │              │
│    │        │        │損害。            │          │              │
├──┼────┼────┼─────────┼─────┼───────┤
│３  │許家展  │97年12月│不詳詐欺集團成員取│四千零八十│1.本件為臺灣臺│
│    │        │11日下午│得陳世從所交付之威│元        │南地方法院檢察│
│    │        │某時許  │寶門號0000000000號│          │署99年度偵緝字│
│    │        │        │SIM卡後，即意圖為 │          │第1294號移送併│
│    │        │        │自己不法所有，連線│          │辦部分（即原審│
│    │        │        │登入雅虎奇摩拍賣網│          │退併辦部分─同│
│    │        │        │站，以「Ｚ000000000│          │上地檢署98年度│
│    │        │        │@YAHOO.COM.TW」帳 │          │緝偵字第1425號│
│    │        │        │號，佯登拍賣PSP-20│          │ ）。         │
│    │        │        │07之不實訊息，並以│          │2.被害人許嘉展│
│    │        │        │上開門號與被害人許│          │筆錄及其中華郵│
│    │        │        │嘉展談妥匯款金額，│          │政轉帳明細（見│
│    │        │        │致許嘉展陷於錯誤下│          │上開移送併辦卷│
│    │        │        │標購買，隨即於97年│          │內之臺灣臺北地│
│    │        │        │12月11日下午15時40│          │方法院檢98年度│
│    │        │        │分許匯款新臺幣四千│          │偵字第12409號 │
│    │        │        │零八十元至駱啟惠郵│          │第11頁、21頁）│
│    │        │        │局南屯分行帳號700-│          │。            │
│    │        │        │00000-00000-0000號│          │              │
│    │        │        │之金融帳戶內，許嘉│          │              │
│    │        │        │展迄未收到物品或退│          │              │
│    │        │        │款，撥打電話發現該│          │              │
│    │        │        │手機號碼停話，方知│          │              │
│    │        │        │受騙，因而受有財產│          │              │
│    │        │        │上之損害。        │          │              │
├──┼────┼────┼─────────┼─────┼───────┤
│４  │陳佩玲  │97年12月│不詳詐欺集團成員取│四千六百元│1.本件為臺灣臺│
│    │        │11日21時│得陳世從所交付之威│          │南地方法院檢察│
│    │        │許      │寶門號0000000000號│          │署99年度偵緝字│
│    │        │        │SIM卡後，即意圖為 │          │第1294號移送併│
│    │        │        │自己不法所有，連線│          │辦部分（即原審│
│    │        │        │登入雅虎奇摩拍賣網│          │退併辦部分─同│
│    │        │        │站，以「EXISTENCE_│          │上地檢署98年度│
│    │        │        │MOMO@YAHOO.COM.TW │          │緝偵字第1425號│
│    │        │        │」帳號，佯登拍賣電│          │）。          │
│    │        │        │玩遊戲PSP之不實訊 │          │2.被害人陳佩玲│
│    │        │        │息，並以上開門號與│          │筆錄及其玉山銀│
│    │        │        │被害人陳佩玲談妥匯│          │行交易明細表（│
│    │        │        │款金額，致陳佩玲陷│          │見上開移送併辦│
│    │        │        │於錯誤下標購買，隨│          │卷內附之臺灣臺│
│    │        │        │即於97年12月11日22│          │北地方法院檢98│
│    │        │        │時18分分許匯款新臺│          │年度偵字第1240│
│    │        │        │幣四千六百元至駱啟│          │9號卷第13頁、1│
│    │        │        │惠郵局南屯分行帳號│          │4頁、22頁）。 │
│    │        │        │000-00000-00004-11│          │              │
│    │        │        │64號之金融帳戶內，│          │              │
│    │        │        │陳佩玲迄未收到物品│          │              │
│    │        │        │或退款，始知受騙，│          │              │
│    │        │        │而受有財產上之損害│          │              │
│    │        │        │。                │          │              │
├──┼────┼────┼─────────┼─────┼───────┤
│５  │林筱青  │97年12月│不詳詐欺集團成員取│一萬九千一│1.本件為臺灣桃│
│    │        │11日某時│得陳世從所交付之威│百元      │園地方法院檢察│
│    │        │        │寶門號0000000000號│          │署100年度偵緝 │
│    │        │        │SIM卡後，即意圖為 │          │字第43號移送併│
│    │        │        │自己不法所有，連線│          │辦部分（即原審│
│    │        │        │登入露天拍賣網站，│          │退併辦部分─同│
│    │        │        │以「FAYEWONG」帳號│          │上地檢署98年度│
│    │        │        │，佯登拍賣單眼相機│          │緝偵字第1427  │
│    │        │        │之不實訊息，林筱青│          │號）。        │
│    │        │        │於網路上同意購買後│          │2.被害人林筱青│
│    │        │        │，隨即於97年12月11│          │筆錄及其郵政自│
│    │        │        │日20時34分許匯款新│          │動櫃員機交易明│
│    │        │        │臺幣一萬九千一百元│          │細表（見上開移│
│    │        │        │至駱啟惠郵局南屯分│          │送併辦卷內附之│
│    │        │        │行帳號000-00000-00│          │臺南縣警察局麻│
│    │        │        │000-0000號之金融帳│          │豆分局南縣麻警│
│    │        │        │戶內，之後林筱青與│          │偵字第09700188│
│    │        │        │持有上開門號之詐欺│          │82號卷第1頁至6│
│    │        │        │集團不詳成員聯絡獲│          │頁、14頁）。  │
│    │        │        │知隔天可以收到物品│          │              │
│    │        │        │，嗣經五分鐘後，接│          │              │
│    │        │        │到該帳戶真正持有人│          │              │
│    │        │        │電話告知其帳號遭冒│          │              │
│    │        │        │用，方知受騙，而林│          │              │
│    │        │        │筱青亦迄未收到物品│          │              │
│    │        │        │或退款，而受有財產│          │              │
│    │        │        │上之損害。        │          │              │
├──┼────┼────┼─────────┼─────┼───────┤
│６  │鄭佩莉  │97年12月│不詳詐欺集團成員取│二千三百元│1.本件為臺灣桃│
│    │        │10日13時│得陳世從所交付之威│          │園地方法院檢察│
│    │        │42分    │寶門號0000000000號│          │署99年度偵字第│
│    │        │        │SIM卡後，即意圖為 │          │30946號移送併 │
│    │        │        │自己不法所有，連線│          │辦部分（即原審│
│    │        │        │登入露天拍賣網站，│          │退併辦部分─臺│
│    │        │        │以「IIMKCARRY」帳 │          │灣嘉義地方法院│
│    │        │        │號，佯登拍賣春風抽│          │檢察署99年度偵│
│    │        │        │取衛生紙一箱72包72│          │字第4991號）。│
│    │        │        │0元之不實訊息，並 │          │2.被害人鄭佩莉│
│    │        │        │於97年12月10～11日│          │筆錄及其郵政自│
│    │        │        │某時撥打上開門號與│          │動櫃員機交易明│
│    │        │        │被害人鄭佩莉談妥匯│          │細表（見上開移│
│    │        │        │款金額，致鄭佩莉陷│          │送併辦卷內附之│
│    │        │        │於錯誤下標購買，隨│          │臺灣苗栗地方法│
│    │        │        │即於97年12月11日07│          │院檢察署99年度│
│    │        │        │時57分許匯款臺幣二│          │偵字第2494號第│
│    │        │        │千三百元至周先生帳│          │20頁至24頁、25│
│    │        │        │號：00000-00000-00│          │頁）。        │
│    │        │        │08（實為練淑芬所聲│          │              │
│    │        │        │請之帳號）之金融帳│          │              │
│    │        │        │戶內，鄭佩莉迄未收│          │              │
│    │        │        │到物品或退款，始失│          │              │
│    │        │        │受騙，而受有財產上│          │              │
│    │        │        │之損害。          │          │              │
├──┼────┼────┼─────────┼─────┼───────┤
│７  │卓佩萱  │97年12月│不詳詐欺集團成員取│四千元    │1.本件為本院調│
│    │        │9日16時 │得陳世從所交付之威│          │取之臺灣臺北地│
│    │        │        │寶門號0000000000號│          │方法院99年度易│
│    │        │        │SIM卡後，即意圖為 │          │緝字第187號刑 │
│    │        │        │自己不法所有，連線│          │事卷宗內。    │
│    │        │        │登入雅虎奇摩拍賣網│          │2.被害人卓佩萱│
│    │        │        │站，以「不明」帳號│          │筆錄及匯款證明│
│    │        │        │，佯登拍賣王品禮卷│          │（見上開卷內之│
│    │        │        │4張之不實訊息，並 │          │臺灣臺北地方法│
│    │        │        │撥打上開門號與被害│          │院檢察署98年度│
│    │        │        │人卓佩萱談妥匯款金│          │偵字第2992號第│
│    │        │        │額，致卓佩萱陷於錯│          │5頁至7頁）。  │
│    │        │        │誤下標購買，隨即於│          │              │
│    │        │        │97年12月9日某時許 │          │              │
│    │        │        │匯款新臺幣四千元至│          │              │
│    │        │        │國泰世華中正分行帳│          │              │
│    │        │        │000-000-0000-00000│          │              │
│    │        │        │之金融帳戶內，卓佩│          │              │
│    │        │        │萱迄未收到物品或退│          │              │
│    │        │        │款，始知受騙，而受│          │              │
│    │        │        │有財產上之損害。  │          │              │
├──┼────┼────┼─────────┼─────┼───────┤
│８  │莊志雄  │97年12月│不詳詐欺集團成員取│六千一百元│1.本件為本院調│
│    │        │9日某時 │得陳世從所交付之威│          │取之臺灣臺北地│
│    │        │        │寶門號0000000000號│          │方法院99年度易│
│    │        │        │SIM卡後，即意圖為 │          │緝字第187號刑 │
│    │        │        │自己不法所有，連線│          │事卷宗內。    │
│    │        │        │登入拍賣網站，以「│          │2.被害人莊志雄│
│    │        │        │不明」」帳號，佯登│          │筆錄及其轉帳交│
│    │        │        │拍賣PS3之不實訊息 │          │易明細（見上開│
│    │        │        │，並撥打上開門號與│          │卷內之臺灣臺北│
│    │        │        │被害人莊志雄談妥匯│          │地方法院檢察署│
│    │        │        │款金額，致莊志雄陷│          │98年度偵字第29│
│    │        │        │於錯誤下標購買，隨│          │92號第12頁至14│
│    │        │        │即於97年12月9日12 │          │頁）。        │
│    │        │        │時9分匯款新臺幣六 │          │              │
│    │        │        │千一百元至國泰世華│          │              │
│    │        │        │中正分行帳013-049-│          │              │
│    │        │        │0000-00000之金融帳│          │              │
│    │        │        │戶內，莊志雄迄未收│          │              │
│    │        │        │到物品或退款，始知│          │              │
│    │        │        │受騙，而受有財產上│          │              │
│    │        │        │之損害。          │          │              │
├──┼────┼────┼─────────┼─────┼───────┤
│９  │黃景文  │97年12月│不詳詐欺集團成員取│五千一百元│1.本件為本院調│
│    │        │9日14時 │得陳世從所交付之威│          │取之臺灣臺北地│
│    │        │許      │寶門號0000000000號│          │方法院99年度易│
│    │        │        │SIM卡後，即意圖為 │          │緝字第187號刑 │
│    │        │        │自己不法所有，連線│          │事卷宗內。    │
│    │        │        │登入雅虎奇摩拍賣網│          │2.被害人黃景文│
│    │        │        │站，以「CAREN09155│          │筆錄及其匯款交│
│    │        │        │00268」帳號，佯登 │          │易明細（見上開│
│    │        │        │拍賣PSP2007薄型白 │          │卷內之臺灣臺北│
│    │        │        │色主機之不實訊息，│          │地方法院檢察署│
│    │        │        │並以上開門號傳簡訊│          │98年度偵字第29│
│    │        │        │與被害人黃景文談妥│          │92號第16頁至19│
│    │        │        │匯款金額，致黃景文│          │頁）。        │
│    │        │        │陷於錯誤下標購買，│          │              │
│    │        │        │隨即於97年12月9日2│          │              │
│    │        │        │1時51分許匯款新臺 │          │              │
│    │        │        │幣五千一百元至國泰│          │              │
│    │        │        │世華中正分行帳013-│          │              │
│    │        │        │000-0000-00000之金│          │              │
│    │        │        │融帳戶內，黃景文迄│          │              │
│    │        │        │未收到物品或退款，│          │              │
│    │        │        │始知受騙，而受有財│          │              │
│    │        │        │產上之損害。      │          │              │
├──┼────┼────┼─────────┼─────┼───────┤
│１０│張繼升  │97年12月│不詳詐欺集團成員取│五千元    │1.本件為本院調│
│    │        │9日21時5│得陳世從所交付之威│          │取之臺灣臺北地│
│    │        │5分許   │寶門號0000000000號│          │方法院99年度易│
│    │        │        │SIM卡後，即意圖為 │          │緝字第187號刑 │
│    │        │        │自己不法所有，連線│          │事卷宗內。    │
│    │        │        │登入雅虎奇摩拍賣網│          │2.被害人張繼升│
│    │        │        │站，以「LINDA_ALEN│          │筆錄及其匯款交│
│    │        │        │」帳號，佯登拍賣華│          │易明細（見上開│
│    │        │        │碩Eee701 W0002 4G │          │卷內之臺灣臺北│
│    │        │        │小筆電之不實訊息，│          │地方法院檢察署│
│    │        │        │張繼升得標後隨即於│          │98年度偵字第29│
│    │        │        │97年12月9日22時28 │          │92號第26頁至29│
│    │        │        │分許匯款新臺幣五千│          │頁）。        │
│    │        │        │元至國泰世華中正分│          │              │
│    │        │        │行帳號000-000-0000│          │              │
│    │        │        │-25887之金融帳戶內│          │              │
│    │        │        │，張繼升迄未收到物│          │              │
│    │        │        │品，經打上開威寶電│          │              │
│    │        │        │話確認後，於97年12│          │              │
│    │        │        │月10日10時經奇摩網│          │              │
│    │        │        │站告知該帳號已經停│          │              │
│    │        │        │權，方知受騙，而受│          │              │
│    │        │        │有財產上之損害。  │          │              │
├──┼────┼────┼─────────┼─────┼───────┤
│１１│白芳紋  │97年12月│不詳詐欺集團成員取│一萬五千元│1.本件為本院調│
│    │        │10日1時 │得陳世從所交付之威│          │取之臺灣臺北地│
│    │        │許      │寶門號0000000000號│          │方法院99年度易│
│    │        │        │SIM卡後，即意圖為 │          │緝字第187號刑 │
│    │        │        │自己不法所有，連線│          │事卷宗內。    │
│    │        │        │登入雅虎雅虎拍賣網│          │2.被害人白芳紋│
│    │        │        │站，以「A0000000＠│          │筆錄及其匯款證│
│    │        │        │YAHOO.COM.TW」帳號│          │明（見上開卷內│
│    │        │        │，佯登拍賣CANONEOS│          │之臺灣臺北地方│
│    │        │        │450D單眼相機KIT雙 │          │法院檢察署98年│
│    │        │        │鏡頭之不實訊息，白│          │度偵字第2992號│
│    │        │        │芳紋得標隨即於97年│          │第32頁至35頁）│
│    │        │        │12月10日1時5分許匯│          │。            │
│    │        │        │款新臺幣一萬五千元│          │              │
│    │        │        │至國泰世華中正分行│          │              │
│    │        │        │帳號000-000-0000-2│          │              │
│    │        │        │5887之金融帳戶內，│          │              │
│    │        │        │白芳紋迄未收到物品│          │              │
│    │        │        │，經打上開威寶電話│          │              │
│    │        │        │確認後，又於97年12│          │              │
│    │        │        │月12日於奇摩網站查│          │              │
│    │        │        │詢該帳號已經停權，│          │              │
│    │        │        │方知受騙，而受有財│          │              │
│    │        │        │產上之損害。      │          │              │
├──┼────┼────┼─────────┼─────┼───────┤
│１２│張茗婷  │97年12月│不詳詐欺集團成員取│五千元    │1.本件為本院調│
│    │        │9日22時 │得陳世從所交付之威│          │取之臺灣臺北地│
│    │        │許      │寶門號0000000000號│          │方法院99年度易│
│    │        │        │SIM卡後，即意圖為 │          │緝字第187號刑 │
│    │        │        │自己不法所有，連線│          │事卷宗內。    │
│    │        │        │登入露天拍賣網站，│          │2.被害人張茗婷│
│    │        │        │以「RATTLE43」帳號│          │筆錄及其匯款證│
│    │        │        │，佯登拍賣華碩Eee │          │明（見上開卷內│
│    │        │        │PC小筆電訊息，張茗│          │之臺灣臺北地方│
│    │        │        │婷得標後隨即於97年│          │法院檢察署98年│
│    │        │        │12月10日12時42分許│          │度偵字第2992號│
│    │        │        │匯款新臺幣五千元至│          │第43頁至45頁）│
│    │        │        │國泰世華中正分行帳│          │。            │
│    │        │        │號000-000-0000-258│          │              │
│    │        │        │87之金融帳戶內，張│          │              │
│    │        │        │茗婷經打上開威寶電│          │              │
│    │        │        │話確認無人接聽後，│          │              │
│    │        │        │又於奇摩網站查詢該│          │              │
│    │        │        │帳號商品並無人匯款│          │              │
│    │        │        │方知受騙，而受有財│          │              │
│    │        │        │產上之損害。      │          │              │
├──┼────┼────┼─────────┼─────┼───────┤
│１３│吳佳融  │97年12月│不詳詐欺集團成員取│七千元    │1.本件為本院調│
│    │        │10日11時│得陳世從所交付之威│          │取之臺灣臺北地│
│    │        │14分    │寶門號0000000000號│          │方法院99年度易│
│    │        │        │SIM卡後，即意圖為 │          │緝字第187號刑 │
│    │        │        │自己不法所有，連線│          │事卷宗內。    │
│    │        │        │登入雅虎拍賣網站，│          │2.被害人吳佳融│
│    │        │        │以「IIMKCARRY」帳 │          │筆錄及其匯款證│
│    │        │        │號，佯登拍賣10箱春│          │明（見上開卷內│
│    │        │        │風衛生紙之不實訊息│          │之臺灣臺北地方│
│    │        │        │，吳佳融得標後隨即│          │法院檢察署98年│
│    │        │        │於97年12月10日14時│          │度偵字第2992號│
│    │        │        │55分許匯款新臺幣七│          │第52頁至54頁）│
│    │        │        │千元至國泰世華中正│          │。            │
│    │        │        │分行帳號000-000-00│          │              │
│    │        │        │00-00000之金融帳戶│          │              │
│    │        │        │內，因未收到物品，│          │              │
│    │        │        │吳佳融經打上開威寶│          │              │
│    │        │        │電話確認該門號暫停│          │              │
│    │        │        │使用，發覺受騙，而│          │              │
│    │        │        │受有財產上之損害。│          │              │
├──┼────┼────┼─────────┼─────┼───────┤
│１４│黃莛雅  │97年12月│不詳詐欺集團成員取│五千八百元│1.本件為本院調│
│    │        │10日15時│得陳世從所交付之威│          │取之臺灣臺北地│
│    │        │31分    │寶門號0000000000號│          │方法院99年度易│
│    │        │        │SIM卡後，即意圖為 │          │緝字第187號刑 │
│    │        │        │自己不法所有，連線│          │事卷宗內。    │
│    │        │        │登入奇摩雅虎拍賣網│          │2.被害人黃莛雅│
│    │        │        │站，以「AAQQ329」 │          │筆錄及其匯款證│
│    │        │        │帳號，佯登拍賣自行│          │明（見上開卷內│
│    │        │        │車之不實訊息，其中│          │之臺灣臺北地方│
│    │        │        │有上開威寶門號撥打│          │法院檢察署98年│
│    │        │        │給被害人黃莛雅，黃│          │度偵字第2992號│
│    │        │        │莛雅後隨即於97年12│          │第59頁至61頁）│
│    │        │        │月10日15時38分許匯│          │。            │
│    │        │        │款新臺幣五千八百元│          │              │
│    │        │        │至國泰世華中正分行│          │              │
│    │        │        │帳號000-000-0000-2│          │              │
│    │        │        │5887之金融帳戶內，│          │              │
│    │        │        │但一直未收到物品，│          │              │
│    │        │        │經奇摩網站通知該帳│          │              │
│    │        │        │號已停權，始發覺受│          │              │
│    │        │        │騙，而受有財產上之│          │              │
│    │        │        │損害。            │          │              │
├──┼────┼────┼─────────┼─────┼───────┤
│１５│李秋敏  │97年12月│不詳詐欺集團成員取│八千元    │1.本件為本院調│
│    │        │8日某時 │得陳世從所交付之威│          │取之臺灣臺北地│
│    │        │        │寶門號0000000000號│          │方法院99年度易│
│    │        │        │SIM卡後，即意圖為 │          │緝字第187號刑 │
│    │        │        │自己不法所有，連線│          │事卷宗內。    │
│    │        │        │登入雅虎奇摩拍賣網│          │2.被害人李秋敏│
│    │        │        │站，以「不明」帳號│          │筆錄及其匯款證│
│    │        │        │，佯登拍賣SONYDSC-│          │明（見上開卷內│
│    │        │        │T700相機之不實訊息│          │之臺灣臺北地方│
│    │        │        │，李秋敏得標後隨即│          │法院檢察署98年│
│    │        │        │於97年12月9日某時 │          │度偵字第10325 │
│    │        │        │許匯款新臺幣八千元│          │號第4頁、11頁 │
│    │        │        │至國泰世華中正分行│          │）。          │
│    │        │        │帳號000-000-0000-2│          │              │
│    │        │        │5887金融帳戶內，一│          │              │
│    │        │        │直未收到物品，經打│          │              │
│    │        │        │上開威寶門號無人接│          │              │
│    │        │        │聽，始發覺受騙，而│          │              │
│    │        │        │受有財產上之損害。│          │              │
├──┼────┼────┼─────────┼─────┼───────┤
│１６│王聿涵  │97年12月│不詳詐欺集團成員取│四千一百元│1.本件為本院調│
│    │        │9日14時3│得陳世從所交付之威│          │取之臺灣臺北地│
│    │        │0分     │寶門號0000000000號│          │方法院99年度易│
│    │        │        │SIM卡後，即意圖為 │          │緝字第187號刑 │
│    │        │        │自己不法所有，連線│          │事卷宗內。    │
│    │        │        │登入雅虎奇摩拍賣網│          │2.被害人李秋敏│
│    │        │        │站，以「不明」帳號│          │筆錄及其匯款證│
│    │        │        │，佯登拍賣BENQ螢幕│          │明（見上開卷內│
│    │        │        │不實訊息，王聿涵得│          │之臺灣士林地方│
│    │        │        │標後隨即於97年12月│          │法院檢察署98年│
│    │        │        │9日15時匯款新臺幣 │          │度偵字第5639號│
│    │        │        │四千一百元至鳳山一│          │第5頁、6頁、14│
│    │        │        │甲郵局帳號00000-00│          │頁）。        │
│    │        │        │000-0000之金融帳戶│          │              │
│    │        │        │內，後經打上開威寶│          │              │
│    │        │        │門號無人接聽，又變│          │              │
│    │        │        │空號始發覺受騙，而│          │              │
│    │        │        │受有財產上之損害。│          │              │
└──┴────┴────┴─────────┴─────┴───────┘